臺灣桃園地方法院刑事判決　　　　　　　　　　　　九十三年度訴字第一二八六號
　　公　訴　人　台灣桃園地方法院檢察署檢察官
　　被　　　告　甲○○
右列被告因違反毒品危害防制條例案件，經檢察官提起公訴（九十三年度毒偵字第二
一○三號、九十三年度毒偵字第二五八九號），經本院裁定依簡式審判程序，判決如
左︰
    主  文
甲○○連續施用第一級毒品，處有期徒刑柒月；又連續施用第二級毒品，處有期徒刑
參月。應執行有期徒刑捌月。
    事  實
一、甲○○於民國九十一年十一月十九日因竊盜等案件經本院判處有期徒刑一年，九
    十二年七月七日確定，於九十一年八月十六日因違反毒品危害防制條例案件經本
    院判處應執行有期徒刑十月，九十一年十一月二十九日確定，經裁定應執行有期
    徒刑一年九月。於九十三年五月十四日入監執行，指揮書執行完畢日期為九十五
    年三月十三日。未構成累犯。
二、甲○○因施用毒品案件，於九十年三月二十六日經本院以九十年度毒聲字第一四
    五二號裁定應送觀察、勒戒，因無繼續施用毒品傾向，於九十年四月二十四日出
    勒戒所，並經台灣桃園地方法院檢察署檢察官於九十年四月二十三日以九十年度
    毒偵字第一一八七號不起訴處分；又自九十年九月二日二十二時許回溯前九十六
    小時內之某一時點起至九十一年四月一日九時許回溯前九十六小時內之某一時點
    止，連續在桃園縣八德市○○○街一八五巷十八號等處，以將第一級毒品海洛因
    摻入香菸中吸食之方式，施用第一級毒品海洛因多次，並自九十年六月六日起至
    九十一年四月一日九時許回溯前九十六小時內某一時點止，連續在上開處所，以
    將第二級毒品安非他命置於吸食器內燒烤成煙霧狀之方式，施用第二級毒品安非
    他命多次，經本院於九十年八月十三日以九十年度毒聲字第三三三七號裁定應送
    勒戒處所觀察勒戒，並於九十一年四月一日入台灣桃園女子看守所附設觀察勒戒
    所觀察、勒戒，因有繼續施用毒品傾向，經本院於九十一年四月二十四日以九十
    一年度毒聲字第一○一四號裁定令入戒治所強治戒治，於九十一年九月二十四日
    經本院以九十一年度毒聲字第二七七三號裁定停止戒治，並於九十一年十月九日
    出戒治所，於九十二年四月二十三日停止戒治交付保護管束期滿。詎甲○○於九
    十年四月二十四日觀察勒戒執行完畢經釋放後五年內，又基於施用第一級毒品及
    第二級毒品之概括犯意，自九十二年年初某日起至九十三年五月十三日止，連續
    在八德市○○○街一八五巷十八號、桃園市○○路三之一二號三樓Ｄ二室等租住
    處，以將第一級毒品海洛因摻入香菸中吸食之方式，施用第一級毒品海洛因多次
    ；另自九十二年年初某日起至九十三年五月十三日止，連續在桃園縣八德市○○
    ○街一八五巷十八號、桃園市○○路三之一二號三樓Ｄ二室等租住處，以將第二
    級毒品安非他命置於吸食器內燒烤成煙霧狀之方式，施用第二級毒品安非他命多
    次，開始一星期施用海洛因及安非他命各一次，自九十三年二、三月間起則每天
    施用海洛因及安非他命各一次。嗣於九十三年五月十四日凌晨三時許，台北縣警
    察局三峽分局據報前往桃園市○○路三之一二號三樓Ｄ二室，逮捕因違反毒品危
    害防制條例、竊盜等案件已經通緝之甲○○，因對甲○○採取尿液送驗結果，甲
    ○○尿液呈嗎啡陽性及安非他命陽性反應，甲○○於九十三年五月十四日經解送
    台灣桃園女子監獄執行亦經監所採取尿液送驗，尿液同樣呈嗎啡陽性及安非他命
    陽性反應，因而查獲甲○○又再施用第一級毒品海洛因與第二級毒品安非他命。
三、案經台北縣警察局三峽分局報告及台灣桃園女子監獄函請台灣桃園地方法院檢察
    署檢察官偵查起訴
    理  由
一、按刑事訴訟法業已修正而於九十二年二月六日經總統公布，同年九月一日起施行
    。修正後刑事訴訟法增訂第二百七十三條之一第一項規定除被告所犯為死刑、無
    期徒刑、最輕本刑為三年以上有期徒刑之罪、或高等法院管轄第一審案件者外，
    於審判期日前之程序進行中，被告先就被訴事實為有罪之陳述時，審判長得告知
    被告簡式審判程序之旨，並聽取當事人、代理人、辯護人及輔佐人之意見後，裁
    定進行簡式審判程序。經查，本件被告甲○○被訴違反毒品危害防制條例一案，
    非前開不得進行簡式審判程序之案件，經被告於本院審理時就被訴事實為有罪之
    陳述，且經本院告知被告簡式審判程序之旨，聽取被告之意見後，爰依右開刑事
    訴訟法第二百七十三條之一第一項之規定裁定改依簡式審判程序審判之，合先敘
    明。
二、右開事實，業據被告甲○○於本院審理時供認不諱，且被告於九十三年五月十四
    日凌晨三時許，在桃園市○○路三之一二號三樓Ｄ二室為警逮捕所採取尿液及同
    日經解送台灣桃園女子監獄執行亦經監所採取尿液，送驗結果均呈嗎啡陽性及安
    非他命陽性反應一節，有台北縣警察局三峽分局查獲違反毒品危害防制條例採集
    尿液檢體送驗清單、台灣檢驗科技股份有限公司濫用藥物尿液檢驗報告、昭信科
    技顧問股份有限公司濫用藥物陽性檢體檢驗報告各一紙在卷足稽，足認被告自白
    施用第一級毒品海洛因、第二級毒品安非他命之犯行供承屬實；而被告因施用毒
    品案件，於九十年三月二十六日經本院以九十年度毒聲字第一四五二號裁定應送
    觀察、勒戒，因無繼續施用毒品傾向，於九十年四月二十四日出勒戒所，並經台
    灣桃園地方法院檢察署檢察官於九十年四月二十三日以九十年度毒偵字第一一八
    七號不起訴處分；又自九十年九月二日二十二時許回溯前九十六小時內之某一時
    點起至九十一年四月一日九時許回溯前九十六小時內之某一時點止，連續在八德
    市○○○街一八五巷十八號等處，以將第一級毒品海洛因摻入香菸中吸食之方式
    ，施用第一級毒品海洛因多次，並自九十年六月六日起至九十一年四月一日九時
    許回溯前九十六小時內某一時點止，連續在上開處所，以將第二級毒品安非他命
    置於吸食器內燒烤成煙霧狀之方式，施用第二級毒品安非他命多次，經本院於九
    十年八月十三日以九十年度毒聲字第三三三七號裁定應送勒戒處所觀察勒戒，並
    於九十一年四月一日入台灣桃園女子看守所附設觀察勒戒所觀察、勒戒，因有繼
    續施用毒品傾向，經本院於九十一年四月二十四日以九十一年度毒聲字第一○一
    四號裁定令入戒治所強治戒治，於九十一年九月二十四日經本院以九十一年度毒
    聲字第二七七三號裁定停止戒治，並於九十一年十月九日出戒治所各情，有台灣
    桃園地方法院檢察署檢察官九十年度毒偵字第一一八七號不起訴處分書、台灣桃
    園地方法院檢察署刑案資料查註記錄表、台灣高等法院被告全國前案紀錄表在卷
    可稽，被告於觀察勒戒執行完畢經釋放後五年內再犯毒品危害防制條例第十條第
    一項、第二項之罪甚明。事證明確，被告犯行洵堪認定，應依法論科。
三、核被告所為係犯毒品危害防制條例第十條第一項之施用第一級毒品罪、第二項施
    用第二級毒品罪。被告施用第一級、第二級毒品前之持有第一級、第二級毒品行
    為，其持有之低度行為應被施用之高度行為所吸收，故不再論其持有第一級、第
    二級毒品罪。被告多次施用第一級毒品海洛因、第二級毒品安非他命之犯行，皆
    時間緊接，方法相同，係觸犯構成要件相同之罪名，顯係基於概括犯意為之，均
    應依刑法第五十六條連續犯規定分別論以一施用第一級毒品罪、第二級毒品罪，
    並皆加重其刑。起訴書雖僅就被告於九十三年五月十三日回溯前九十六小時內之
    某時，在桃園市○○路三之一二號三樓Ｄ二室，施用第一級毒品海洛因及第二級
    毒品安非他命犯行予以起訴，而未敘及如事實欄所示之其餘施用毒品海洛因、安
    非他命犯行，未起訴部分與前開已起訴部分之事實間，均係基於概括之犯意而為
    ，各有連續犯裁判上一罪之關係，本院自得併為審酌，且均經公訴人當庭陳述更
    正補充。被告所犯上開二罪，犯意各別，行為互異，應分論併罰。爰審酌被告經
    觀察、勒戒、強制戒治後仍再犯罪，顯見戒毒意志不堅，及其犯罪戕害自身，尚
    無害及他人，且犯罪後坦承犯行，並深表悔悟，態度良好等一切情狀，酌情各量
    處如主文所示之刑，並定應執行刑。
據上論斷，應依刑事訴訟法第二百七十三條之一第一項、第二百九十九條第一項前段
，毒品危害防制條例第十條第一項、第二項，刑法第十一條前段、第五十六條、第五
十一條第五款，判決如主文。
本案經檢察官魏雯祈到庭執行職務。
中　　　華　　　民　　　國　　九十三　　年　　　八　　　月　　二十六　　日
                                台灣桃園地方法院刑事第一庭
                                          法  官  林婷立
右正本證明與原本無異。
如不服本判決，應於判決送達後十日內向本院提出上訴狀（應附繕本），上訴於臺灣
高等法院。
                                          書記官  楊鳳滿
中　　　華　　　民　　　國　　九十三　　年　　　九　　　月　　　一　　　日
附錄本案論罪科刑法條全文：
毒品危害防制條例第十條：
施用第一級毒品者，處六月以上五年以下有期徒刑。
施用第二級毒品者，處三年以下有期徒刑。
